【裁判字號】    96,苗小,1241
【裁判日期】    970117
【裁判案由】    侵權行為損害賠償
【裁判全文】
臺灣苗栗地方法院民事小額判決        96年度苗小字第1241號
原      告  乙○○
                      號
被      告  甲○○
上列當事人間請求侵權行為損害賠償事件，本院於民國97年1 月
3 日言詞辯論終結，判決如下：
    主  文
被告應給付原告新臺幣貳萬貳仟零伍拾元，及自民國九十六年十
二月三十一日起至清償日止，按週年利率百分之五計算之利息。
原告其餘之訴駁回。
訴訟費用新臺幣壹仟元，由被告負擔五分之一；餘由原告負擔。
本判決原告勝訴部分得假執行。
    事實及理由
一、原告主張：原告為被告之弟媳，於民國96年7 月14日14時許
    ，因原告接獲婆婆即被告母親之電話，欲回苗栗縣竹南鎮海
    口里21鄰212 號處探望婆婆，惟遭到被告之妻阻擋，被告並
    因此與原告發生爭執。被告竟徒手毆打原告，致原告受有頭
    部外傷併腦震盪、左頰淤青腫3x2 公分、右頰擦傷1x1 公分
    、左肩擦挫傷2x1 公分、左肘擦傷2x1 公分、右肘擦傷4x3
    公分及右膝擦傷5x4 公分等傷害。被告前開傷害行為業經本
    院96年度苗簡字第917 號刑事簡易判決判處拘役30日確定在
    案。原告因上開傷害前往財團法人為恭紀念醫院（下稱為恭
    醫院）及全安堂中醫診所就診，支出醫療費用共計2,050 元
    ；另原告受此傷害，心生恐懼，受有精神上之痛苦，請求被
    告賠償精神慰撫金97,950元。爰依侵權行為之法律關係，請
    求被告賠償原告10萬元，及自起訴狀繕本送達翌日起至清償
    日止，按年息5 ％計算之利息。
二、被告則以：於刑事案件審理時，兩造談妥以5 萬元和解，然
    原告嗣後反悔。原告請求之金額過高，現願以1 萬元和解等
    語，資為抗辯。並聲明：原告之訴駁回。
三、查原告主張之上開事實，業據其提出本院96年度苗簡字第91
    7 號刑事簡易判決（卷第7 至9 頁）及為恭醫院診斷證明書
    （卷第6 頁）為證，且為被告所不爭執，並經本院依職權調
    閱前開刑事案件卷宗核明無訛，自堪信為真實。
四、按因故意或過失，不法侵害他人之權利者，負損害賠償責任
    ；不法侵害他人之身體、健康、名譽、自由、信用、隱私、
    貞操，或不法侵害其他人格法益而情節重大者，被害人雖非
    財產上之損害，亦得請求賠償相當之金額；民法第184 條第
    1 項前段、第195 條第1 項分別定有明文。查被告毆打原告
    ，造成原告受有前揭傷害，故原告依前開規定，請求被告賠
    償所受損害，為有理由。茲就原告請求之各項賠償，分別審
    酌如下：
（一）醫療費用部分：
      原告於受傷後曾分別至為恭醫院、全安堂中醫診所就診，
      各支出醫療費用1,890 元、250 元，總計2,140 元，有上
      開醫院之醫療費用收據7 紙（卷第10至13頁）為證，經查
      無誤，為有理由，而原告就此部分僅請求2,050 元，核無
      不合，應予准許。
（二）精神慰撫金：
      原告遭受被告毆打，致受有頭部外傷、左頰、右頰、左肩
      、左肘、右肘及右膝多處擦傷、挫傷等傷害，其主張精神
      受有痛苦而請求慰撫金，自屬有理。原告係高職肄業，目
      前擔任技師，94、95年度之薪資所得各約35042 元、3430
      66元，名下有投資3 筆；被告係高職畢業，為現役軍人，
      名下有房屋、土地各1 筆、投資3 筆等情，業經兩造分別
      陳明且不爭執在卷，並有本院依職權查詢之稅務電子閘門
      財產所得調件明細表等附卷可稽（卷第17至26頁）。本院
      審酌前述兩造之身分、經濟能力、知識水準及原告所受傷
      害程度暨其他一切情狀，認原告請求精神慰撫金97,950元
      ，尚嫌過高，應核減為2 萬元為允當，逾此數額之請求，
      為無理由，不應准許。
（三）綜上，原告得請求被告給付之損害賠償金額總計為22,050
      元（2,050+20,000＝22,050）。
五、從而，原告基於侵權行為之法律關係，請求被告賠償22,050
    元，及自起訴狀繕本送達被告翌日即96年12月31日起至清償
    日止，按週年利率百分5 計算之利息，為有理由，應予准許
    ；逾此部分之請求，即無理由，應予駁回。
六、本件係依小額訴訟程序所為之判決，依民事訴訟法第436 條
    之20規定，就被告敗訴部分，本院應依職權宣告假執行。
七、據上論結，本件原告之訴為一部有理由，一部無理由，依民
    事訴訟法第436 條之23、第436 條第2 項、第79條、第436
    條之20，判決如主文。
中    華    民    國    97    年    1     月    17    日
               苗栗簡易庭法  官  黃怡玲
以上正本係照原本作成。
如不服本判決，應於判決送達後20日內，以判決違背法令為理由
，向本院提出上訴狀並表明上訴理由，及須按他造當事人之人數
附繕本。
上訴理由應表明：
  一、原判決所違背之法令及其具體內容。
  二、依訴訟資料可認為原判決有違背法令之具體事實。
如未表明上訴理由者，應於上訴後20日內向本院提出上訴理由。
當事人如對本件訴訟內容有所疑義，得聲請閱卷。
                        書記官  劉依緹
中    華    民    國    97    年    1     月    17    日


司法院資訊處製作；財團法人民間司法改革基金會備份。
